最高法院刑事判決　　　　　　九十四年度台上字第三六六三號
　　上　訴　人　甲○○
　　　　　　　　　　　　（另案於台灣台中監獄執行中）
上列上訴人因搶奪案件，不服台灣高等法院台中分院中華民國九
十四年五月十二日第二審判決（九十四年度上訴字第五一一號，
起訴案號：台灣台中地方法院檢察署九十三年度偵字第一九三七
四號），提起上訴，本院判決如下：
    主  文
上訴駁回。
    理  由
按刑事訴訟法第三百七十七條規定：上訴於第三審法院，非以判
決違背法令為理由，不得為之。是提起第三審上訴，應以原判決
違背法令為理由，係屬法定要件。且必須依據卷內資料為具體之
指摘，並足據以辨認原判決已具備違背法令之形式，始屬相當。
本件原判決維持第一審論處上訴人甲○○共同連續意圖為自己不
法之所有，而搶奪他人之動產罪刑之判決，駁回上訴人在第二審
之上訴，已敘明所憑證據及認定理由。上訴人辯稱共犯搶奪罪情
節較重之另案被告歐俊明僅受有期徒刑二年六月之宣告，第一審
對伊量刑過重云云，原判決認歐俊明部分另案量刑雖屬較輕，但
該案因檢察官並未上訴而確定，無從加以比照，已依卷內資料，
詳加敘明。所為合法之事實認定，俱有卷內證據資料足憑，從形
式上觀察，並無違背法令之情形存在。上訴意旨略以：上訴人雖
搶奪二十二次，但犯罪所得金額均僅新台幣數千元，並無被害人
因此成傷或成疾，上訴人或有其他前案，但對搶奪之罪刑認知不
清，原審維持第一審所處徒刑三年六月，顯嫌過苛；又共同被告
歐俊明除與上訴人共犯搶奪外，尚以個人行搶數次，並提供行竊
機車作為犯罪工具，犯罪情節顯然較重，然上訴人所受宣告刑度
竟較歐俊明多出一年，顯然失衡云云。按量刑輕重係屬事實審法
院得依職權自由裁量之事項，並非漫無標準，應符合罪刑相當原
則，使輕重得宜，罰當其罪，以契合社會之法律感情。原判決以
第一審審酌上訴人之素行、年輕力盛不知自食其力，搶奪較無反
抗能力婦女之財物，對於社會治安及被害人之財產法益所生危害
，犯後坦承犯行，態度良好等一切情狀，併以上訴人與另案被告
歐俊明專挑行動力及反抗力較為薄弱之婦女下手行搶，致該等婦
女身心受創，且對社會治安危害鉅大，因認公訴蒞庭檢察官具體
求刑三年六月，並無不當等情，維持第一審所量之刑度，顯已依
刑法第五十七條規定，審酌行為人及其行為一切情狀，而為整體
評價，使罪刑均衡，又未逾法定刑度，自不得遽指為違法。至於
歐俊明部分，依卷內資料，所犯竊盜（機車）與搶奪部分並無牽
連犯裁判上一罪關係，應分論並罰，已併另案（竊盜案）審理（
見第一審卷第五十二頁），而台灣台中地方法院九十三年度訴字
第一九八五號判決時，未及就台灣台中地方法院檢察署九十三年
度偵字第二０七九九號併案部分加以審理（僅就歐俊明與上訴人
共同行搶之十一次及自行行搶之三次論罪科刑），且非原審所得
審究，即無量刑失衡之問題。上訴意旨，係憑己意，對原審裁量
職權之行使及已為論斷之事項，恣意爭辯，均非依據卷內訴訟資
料具體指摘原判決有何違背法令，自不足據以辨認原判決已具備
違法形式。應認其上訴為違背法律上之程式，予以駁回。
據上論結，應依刑事訴訟法第三百九十五條前段，判決如主文。
中　　華　　民　　國　九十四　年　　七　　月　　八　　日
                      最高法院刑事第十一庭
                          審判長法官  洪　清　江
                                法官  石　木　欽
                                法官  李　伯　道
                                法官  韓　金　秀
                                法官  林　勤　純
      本件正本證明與原本無異
                                      書  記  官
中　　華　　民　　國　九十四　年　　七　　月　 十八 　日
                                                      Ｔ
